臺灣高等法院民事裁定
110年度抗字第1226號
抗  告  人  楊壹棆
輔  佐  人  林宥妤

上列抗告人因與相對人駱明秀等間請求撤銷贈與等事件，聲請法
官迴避，對於中華民國110年9月9日臺灣士林地方法院裁定（110
年度聲字第127號）提起抗告，本院裁定如下：
    主  文
抗告駁回。
抗告訴訟費用由抗告人負擔。
    理  由
一、按民事訴訟法第33條第1項第2款規定法官有應自行迴避而不
    自行迴避以外之情形，足認其執行職務有偏頗之虞，據而聲
    請法官迴避者，應以法官對於訴訟標的有特別利害關係，或
    與當事人之一造有密切之交誼或嫌怨，或基於其他情形客觀
    上足疑其為不公平之審判者為其原因事實。上開迴避原因，
    依同法第34條第2項、第284條規定，應提出可使法院信其主
    張為真實之證據以釋明之。
二、本件抗告人聲請原法院107年度重訴字第81號（下稱本案）
    請求撤銷贈與等事件承審法官孫曉青迴避，經原法院以110
    年度聲字第127號裁定（下稱原裁定）駁回抗告人之聲請。
    抗告人對之聲明不服，提起抗告，其抗告意旨略以：孫曉青
    法官於本案訴訟審理中，以原法院108年度聲字第272號裁定
    （下稱系爭裁定），選任與相對人駱明秀利益相反之徐敏升
    為其特別代理人，有違民法第1098條第2項規定，蕭美玲律
    師不得受徐敏升委任為本案訴訟代理人；伊多次對系爭裁定
    提出異議及抗告，孫曉青法官未予置理，且以民事訴訟法第
    483條規定為由，令伊不得抗告，伊已於民國110年8月19日
    對孫曉青法官提出瀆職告訴（案列臺灣士林地方檢察署110
    年度他字第3442號）；伊與孫曉青法官間有刑事訴訟之怨隙
    ，且客觀上有足疑該法官為不公平審判之情事，自得依民事
    訴訟法第33條第1項第2款規定聲請該法官迴避，爰聲明廢棄
    原裁定等語。
三、經查，抗告人所稱系爭裁定選任特別代理人不當、承審法官
    未處理其異議及抗告等情，乃承辦法官本諸法律確信行使其
    審判及訴訟指揮等職權，無從據此認其有偏頗之虞。抗告人
    另稱其對承審法官提出刑事告訴乙節，並無客觀證據釋明該
    法官因此即生有嫌怨，或對抗告人有不公平作為，抗告人主
    觀臆測承審法官執行職務將有偏頗之虞，亦無足取。此外，
    抗告人未能具體指摘承審法官對於本案訴訟標的有何特別利
    害關係，或與當事人有何密切之交誼或嫌怨，或在客觀上足
    疑其為不公平審判之情事，徒執前情主張承審法官執行職務
    有偏頗之虞，聲請該法官迴避，並無理由；原裁定予以駁回
    ，並無不合。抗告意旨指摘原裁定不當，聲明廢棄，非有理
    由。
四、據上論結，本件抗告為無理由，爰裁定如主文。
中　　華　　民　　國　　110 　年　　12　　月　　7 　　日
                  民事第二十三庭
                      審判長法  官   張松鈞
                            法  官   李昆曄
                            法  官   楊舒嵐
正本係照原本作成。
本裁定除以適用法規顯有錯誤為理由外，不得再抗告。如提起再
抗告，應於收受送達後10日內委任律師為代理人向本院提出再抗
告狀。並繳納再抗告費新臺幣１千元。
中　　華　　民　　國　　110 　年　　12　　月　　8 　　日

                            書記官   常淑慧